Minutes et répertoires du notaire Gabriel DUMAS, 29 décembre 1657 - février 1668 (étude I)
Archives nationales
- Minutes de Gabriel DUMAS, janvier 1657 - février 1668; MC/ET/I/130 - MC/ET/I/150
  - Minutes. 1667, janvier - juin, janvier - juin 1667; MC/ET/I/148
    - Testament de Guillaume Gallouyé, conseiller secrétaire du roi maison couronne de France et de ses finances, rue du Batoir., 28 mai 1667; MC/ET/I/148
      testament; Battoir (rue du); Gallouyé, Guiullaume
  - Minutes. 1667, juillet - décembre, juillet - décembre 1667; MC/ET/I/149
    - Contrat de mariage entre Claude Goudaillé, maître patissier, rue Mouffetard, et Jeanne Pellouaire, fille de Mathurin Pellouaire, laboureur à Vendôme., 2 juillet 1667; MC/ET/I/149
      contrat de mariage; Mouffetard (rue); Vendôme (Loir-et-Cher); Goudallé, Claude; Pellouaire, Jeanne; Pellouaire, Mathurin; pâtissier; agriculteur
    - Inventaire après décès de Bernard Chartier, maître savetier, rue du Chat-qui-Pêche, mari de Geneviève Hamet., 16 juillet 1667; MC/ET/I/149
      inventaire après décès; Chartier, Bernard; Hamet, Geneviève; bottier
    - Inventaire après décès de Jean Olivier, conseiller et maître d'hôtel du Roi, ci-devant conseiller au Châtelet de Paris, rue de la Cerisaie, époux de Jeanne-Madeleine Touquoi., 28 juillet 1667; MC/ET/I/149
      inventaire après décès; Cerisaie (rue de la); Olivier, Jean; Touquoi, Jeanne-Madeleine
    - Testament Michel Chirac, rue du Platre., 30 juillet 1667; MC/ET/I/149
      testament; Plâtre (rue du); Chirac, Michel
    - Testament de Pierre de Biliers, marchand, rue Gallande., 1er août 1667; MC/ET/I/149
      testament; Galande (rue); Billiers, Pierre de; commerçant
    - Inventaire aprés décès de Pierre Pinot, bourgeois de Paris, époux de Marguerite Binille, Porte Saint-Germain., 5 août 1667; MC/ET/I/149
      inventaire après décès; Saint-Germain (porte); Pinot, Pierre; Binille, Marguerite
    - Inventaire après décès de Pierre Bosquet, maître chandelier en suif, époux de Antoinette Champenois, rue de la Mortellerie., 19 août 1667; MC/ET/I/149
      inventaire après décès; Mortellerie (rue de la); Bosquet, Pierre; Champenois, Antoinette; cirier
    - Contrat de mariage entre Jean Jargeot, maçon, grande rue du faubourg Saint-Jacques et Michelle Le Comte, veuve de Mathieu Nesle, manouvrier, grande rue du faubourg Saint-Jacques., 25 août 1667; MC/ET/I/149
      contrat de mariage; Faubourg-Saint-Jacques (rue du); Jargeot, Jean; Le Comte, Michelle; Nesle, Mathieu; maçon; journalier
    - Contrat de mariage entre Antoine Bigot, tailleur d'habits, rue des Cordeliers, et Elisabeth Marie Regnault, fille de Jean Regnault, maître tailleur d'habits, rue des Cordeliers., 7 septembre 1667; MC/ET/I/149
      contrat de mariage; Cordeliers (rue des); Bigot, Antoine; Regnault, Elisabeth Marie; Regnault, Jean; tailleur d'habits; tailleur d'habits
    - Contrat de mariage entre Mathieu Noyer, conseiller du roi en ses conseils d'état et privé, ci-devant président et lieutenant civil et criminel en Forez, rue Dauphine et Marguerite Grillet, fille de Roland Grillet, maréchal des logis de la feue reine mère ayeulle du roi, rue du cimetière Saint-André-des-Arts., 21 octobre 1667; MC/ET/I/149
      contrat de mariage; Dauphine (rue); Noyer, Mathieu; Grillet, Marguerite; Grillet, Roland; lieutenant civil ou criminel (Ancien Régime)
    - Testament d'Elisabeth Demus, fille de Jean Demus, procureur au parlement, rue Christine., 31 octobre 1667; MC/ET/I/149
      testament; Christine (rue); Demus, Elisabeth; Demus, Jean
    - Contrat de mariage entre Jean Jolivet, compagnon parcheminier, rue de la Tisseranderie et Luce Bourdon, fille de Gilles Bourdon, maître savetier, rue des Prêtres., 20 novembre 1667; MC/ET/I/149
      contrat de mariage; Tixeranderie (rue de la); Prêtres (rue des); Jolivet, Jean; Bourdon, Luce; Bourdon, Gilles; tanneur; bottier
    - Contrat de mariage entre Charles Fouet, commis du sieur Joisel, Banquier, rue du Platre et Catherine Macé, fille de Louis Macé, maître cordonnier, rue de Hurepoix., 27 novembre 1667; MC/ET/I/149
      contrat de mariage; Plâtre (rue du); Hurepoix (rue du); Fouet, Charles; Macé, Catherine; Macé, Louis; cordonnier
  - Minutes. 1668, janvier - février, janvier - février 1668; MC/ET/I/150
    Le niveau inférieur de description correspond aux minutes d'actes. Toutes les minutes ont été décrites une à une.
    - Résultat de vote de l'assemblée des marguilliers de l'église Saint-André-des-Arts, Gabriel Dumas, notaire au châtelet de Paris, greffier de la fabrique., 1er janvier 1668; MC/ET/I/150
      Actes signalés par le personnel du Minutier central des notaires de Paris
      Date de création de la notice: 2020 (Marie-Françoise Limon-Bonnet)
    - Quittance par François Le Mercier, secrétaire de la chambre du roi, demeurant rue Git-le-Coeur, paroisse Saint-André-des-Arts, à Georges Paiché, marchand voiturier, demeurant ordinairement à Lyon, de présent logé rue Saint-Denis, à l'enseigne de la Croix-Blanche, paroisse Saint-Leu-Saint-Gilles., 2 janvier 1668; MC/ET/I/150
      Actes signalés par le personnel du Minutier central des notaires de Paris.
      Date de création de la notice: 2020 (Marie-Françoise Limon-Bonnet).
    - Transport de rente de Charles Gruyn, seigenur des Bordes, secrétaire du roi, demeurant rue de Richelieu, paroisse Saint-Eustache, à Pierre Baranger, avocat en Parlement, demeurant rue Pavée, paroisse Saint-André-des-Arts, de 203 livres 7 sols 9 deniers tournois de rente., 3 janvier 1668; MC/ET/I/150
    - Procuration de Jacques Biart, marchand tondeur de draps de la ville d'Argentan en Normandie, de présent logé au collège de Sées, rue de la Harpe, paroisse Saint-Séverin, à Robert Biard, son frère, demeurant à Argentan., 3 janvier 1668; MC/ET/I/150
    - Ratification portant quittance de Barthélemy Damond, chevalier seigneur d'Hérouville, capitaine lieutenant des gardes de la porte de Monsieur, duc d'Orléans, demeurant rue des Bons-Enfants, paroisse Saint-Eustache, à Gabrielle de Tardieu, femme de François du Roy., 3 janvier 1668; MC/ET/I/150
    - Donation de Jacques Giron, marchand demeurant ordinairement en la paroisse de Verrière, de présent logé à Saint-Germain-des-Prés, rue de Seine, en la maison où est pour enseigne Le Point du Jour, paroisse Saint-Sulpice, à François Vallin, chirurgien, demeurant à Saint-Germain-des-Prés, susdite maison du Point du Jour., 7 janvier 1668; MC/ET/I/150
    - Traité d'office de charge de lieutenant, vendue par Simon de Binost, sieur de Saint-Sernin, lieutenant de la compagnie de Goujonac dans le régiment d'infanterie de Louvigny, de présent à Paris, logé rue de la Harpe, paroisse Saint-Séverin, au collège de Narbonne, à Antoine de Rillac, écuyer, capitaine d'une compagnie, étant aussi de présent logé rue de la Huchette, au Chef Saint-Jean, paroisse Saint-Séverin., 9 janvier 1668; MC/ET/I/150
    - Bail par Michel Bailly, chevalier seigneur de Marsilly, demeurant rue Pierre-Sarazin, paroisse Saint-Benoît, à Pierre Favé, maître pêcheur, demeurant à Charenton, de présent à Paris, du droit de pêcher à Charenton, de la maison du milieu de port à Langlois jusques à la bosse du marais, contre 50 livres tournois par an., 12 janvier 1668; MC/ET/I/150
    - Traité entre Jean Louis de Durand de Bonne, baron de Senegas, demeurant ordinairement en Languedoc, de présent logé rue de Guénégaud, à l'hôtel de Touraine, paroisse Saint-André-des-Arts, et Charles Tabart, sieur des Vaux, demeurant rue du Plâtre, le premier reconnaissant qu'il est dû 600 livres tournois au second pour "la continuation des soings et peines qu'il a prises journellement dans les affaires" des Senegas depuis février 1667 (suivi de la quittance)., 12 janvier 1668; MC/ET/I/150
    - Mise en apprentissage par Marie Morteau, fille majeure, demeurant rue des Fossoyeurs, paroisse Saint-Sulpice, à Saint-Germain-des-Prés, de François Grandmaison, âgé de 20 ans environ, son cousin, auprès de Jean de Laroche, maître fourbisseur d'épées, demeurant sur le pont Saint-Michel, paroisse Saint-Barthélemy., 15 janvier 1668; MC/ET/I/150
    - Société et dissolution de société entre Anne Leduc, veuve de Jean Lemaistre, marchand tapissier, demeurant rue Neuve-Saint-Lambert, paroisse Saint-Sulpice, d'une part, et François Laurent, aussi marchand tapissier au faubourg Saint-Germain, demeurant près la porte Saint-Germain, et Farnçoise Marie Boutteville, sa femme, pour le "trafic, devis et travail de la marchandise de tapisserie"., 18 janvier 1668; MC/ET/I/150
      La minute est signée d'Etienne Grégoire
    - Reconnaissance par Jacques et Pierre Bouillerot, imprimeurs et marchands libraires demeurant, Jacques, rue de la Huchette, et Pierre, rue de la Vieille-Boucherie, paroisse Saint-Séverin, et Christophe Journel, aussi imprimeur et marchand libraire, demeurant rue Saint-Jacques, paroisse Saint-Séverin, et Guillaume Adam, à cause d'Anne Bouillerot, sa femme, demeurant rue de la Calandre, paroisse Saint-Germain-le Vieil, d'une part, et Nicolas Pepingué, imprimeur et marchand libraire, demeurant rue des Trois-Chandeliers, paroisse Saint-Séverin d'autre part, les premiers reconnaissant que le second leur a rendu comte de la gestion des deniers provenant des loyers des maisons à l'Image Sainte-Anne et de celle de Saint-Nicolas, situées au faubourg Saint-Marcel, Grande rue Mouffetard, et de celle du Champ-de-l'Alouette à eux appartenant (référence à une transaction antérieure entre cohéritiers, devant Gilbert Bonodat, notaire, le 3 août 1665)., 19 janvier 1668; MC/ET/I/150
    - Constitution par Nicolas Durand, chevalier marquis de Villegaignon, conseiller du roi en ses conseils, demeurant rue Sainte-Anastase, paroisse Saint-Nicolas-des-Champs, Elisabeth de Villegaignon, sa fille, veuve de Louis Hilaire de Pied Sert, chevalier marquis de Champlost, demeurant rue Portefoin, paroisse Saint-Nicolas-des-Champs, et Nicolas Durand de Villegaignon, fils dud. seigneur de Villegaignon, chevalier baron d'Aynon et de Maurecourt, capitaine au régiment du Plessis-Praslin, à Bon André Broé, seigenur de Laguette, conseiller d'Etat ordinaire et maître des requêtes de l'hôtel du roi, demeurant rue du Four, paroisse Saint-ulpice, faubourg Saint-Germain-des-Prés., 19 janvier 1668; MC/ET/I/150
    - Désistement par Etienne Cartier, prêtre habitué en l'église Saint-André-des-Arts, demeurant rue et paroisse Saint-André-des-Arts, en la maison de Pierre Cosson, procureur en Parlement, des droits auxquels il prétendait sur le prieuré de Saint-Blin, diocèse de Toul., 20 janvier 1668; MC/ET/I/150
    - Constitution par Alexandre Charlemagne, écuyer, sieur de Bellelonde, enseigne des gardes du corps suisses du duc d'Orléans, demeurant au logis du sieur Gorgibus, rue de l'Arbre-Sec, paroisse Saint-Germain-l'Auxerrois, tant en son nom que comme fondé de procuration de Catherine Delahaye, veuve de Vincent de Charlemagne, écuyer, sieur de Villelonde, ses père et mère, à Georges Du Croisier, écuyer, sieur de Beaumont, capitaine d'une compagnie au régiment du Plessis-Praslin, absent, et acceptant par Jean Touquoy, demeurant cloître Notre-Dame., 1er janvier 1668; MC/ET/I/150
    - Quittance d'Alexandre Merger de Saint-André, cadet aux gardes du roi dans la compagnie du chevalier de Caluisson, logé au faubourg Saint-Marcel, rue de Lourcine, à Bertin Merger de Saint-André, son frère, juré mouleur de bois à Paris, demeurant rue de la Huchette, paroisse Saint-Séverin, pour 528 livres 6 sols 2 deniers., 21 janvier 1668; MC/ET/I/150
    - Procuration de Roland Vallery, prêtre, cy-devant curé de Saint-Barthélemy du Plessis-le-Comte, diocèse de Paris, de présent logé rue des Marais, faubourg Saint-Germain-des-Prés, paroisse Saint-Sulpice, lequel déclare avoir résigné sa cure au profit de Thomas Brillon, prêtre., 22 janvier 1668; MC/ET/I/150
    - Dépôt reçu par Pierre Merger de Saint-André, marchand bourgeois de Paris, demeurant sur le Petit Pont, paroisse Saint-Séverin, d'Alexandre Merger de Saint-André, son frère, cadet aux gardes du roi en la compagnie de M. le chevalier de Caluisson, de présent logé au faubourg Saint-Marcel, de 1895 livres en louis d'or et d'argent, alors qu'il s'apprête à partir en campagne avec sa compagnie., 22 janvier 1668; MC/ET/I/150
    - Mariage entre Pierre Jobert, fourbisseur d'épées, demeurant rue Saint-Honoré, paroisse Saint-Germain-l'Auxerrois, et Marguerite Jacobé, fille majeure, demeurant rue Saint-Honoré, paroisse Saint-Germain-l'Auxerrois, fille de Claude Jacobé, manouvrier à Jossigny en Brie., 23 janvier 1668; MC/ET/I/150
      Date de révision: 2020 (Marie-Françoise Limon-Bonnet).
    - Compromis entre Louis Robin, écuyer, sieur de Montgenault, prévôt des maréchaux de Chatillon-sur-Indre, y demeurant, de présent logé place Dauphine, au logis où pend pour enseigne la Croix-Verte, paroisse Saint-Barthélemy, et Louis Pourvin, conseiller et avocat du roi au présidial dudit Châtillon, y demeurant, logé de présent place Maubert, à l'enseigne de la Nef d'Argent, paroisse Saint-Etienne-du-Mont., 24 janvier 1668; MC/ET/I/150
    - Convention (marché) entre Jean Jacqueteau, bourgeois de Paris, demeurant rue de l'Hirondelle, paroisse Saint-André-des-Arts, et Jean Toupet, aussi bourgeois de Paris, demeurant rue des Noyers, paroisse Saint-Benoît, maîtres et directeurs de la confrérie de Jésus, Marie et Joseph, fondée à Saint-André-des-Arts, et Charles de Poilly, marchand orfèvre, bourgeois de Paris, demeurant rue de la Haute-Vannerie, paroisse Saint-Jean-en-Grève, pour fourniture de trois figures d'argent représentant Jésus, la Vierge et saint Joseph, à fournir pour la fête de l'Ascension., 25 janvier 1668; MC/ET/I/150
      A la suite: 24 décembre 1670.
    - Vente et transport des droits de propriété en l'office de receveur alternatif et triennal des consignations du siège royal de Péronne, par Nicolas Du Hazay, conseiller du roi au bailliage du Palais, demeurant rue de Harlay, paroisse Saint-Barthélemy, à Charles Tabart, sieur des Vaux, demeurant rue du Plâtre, paroisse Saint-Jean-en-Grève., 26 janvier 1668; MC/ET/I/150
    - Transport de bail par Nicolas Du Hazay, conseiller du roi au bailliage du Palais, demeurant Ile du Palais, rue de Harlay, paroisse Saint-Barthélemy, à Jean Charles Vacquier, bourgeois de Paris, demeurant rue de Harlay, même paroisse., 26 janvier 1668; MC/ET/I/150
    - Vente d'office de conseiller au bailliage du Palais, par Nicolas Du Hazay, conseiller du roi au bailliage du Palais, demeurant Ile du Palais, rue de Harlay, paroisse Saint-Barthélemy, à François Jacon, prêtre et chanoine de l'église collégiale de Saint-Merri, 26 janvier 1668; MC/ET/I/150
    - Testament olographe de Nicolas Du Hazay, avocat en Parlement, conseiller du roi au bailliage du Palais, daté du 23 janvier 1668, apporté pour minute par François Jacon, prêtre et chanoine de l'église Saint-Merri., 27 janvier 1668; MC/ET/I/150
    - Vente par Etienne Roujault, conseiller du roi, auditeur en la chambre des comptes, demeurant rue des Charités-Saint-Denis, paroisse Saint-André-des-Arts, à Claude Le Roy, maître serrurier, et serrurier ordinaire du château de Vincennes, y demeurant dans la basse cour, de terres à Nogent-sur-Marne., 27 janvier 1668; MC/ET/I/150
    - Obligation de Charles de Hallot, chevalier seigneur de l'Estourville, conseiller et premier maître d'hôtel de feu le duc d'Orléans, logé cul-de-sac de la rue Saint-Dominique, faubourg Saint-Michel, paroisse Saint-Jacques-du-Haut-Pas, à Ambroise Ferry, secrétaire du roi, maison et couronne de France, demeurant rue Bourg-l'Abbé, paroisse Saint-Leu-Saint-Gilles., 28 janvier 1668; MC/ET/I/150
    - Mariage entre Jacques Perrigny, marchand bonnetier, demeurant au bout du pont Saint-Michel, et Marie Alexandre, fille de feu Jean Alexandre, marchand bonnetier, bourgeois de Paris, demeurant sur le pont Saint-Michel, paroisse Saint-Séverin, et de Geneviève Fressant, sa femme., 28 janvier 1668; MC/ET/I/150
    - Apprentissage par Claude Bernot, voiturier par terre, demeurant aux Porcherons, paroisse Saint-Eustache, et Jacqueline Tacourt, sa femme, au profit de Pierre Mauger, fils decette dernière et de son premier mari, aujourd'hui décédé, Jacques Mauger, comme cordier, auprès de Charles Arragon, maître cordier, demeurant rue et proche la porte Saint-Jacques, paroisse Saint-Benoît (le premier maître d'apprentissage, Pierre Bullet, est décédé)., 29 janvier 1668; MC/ET/I/150
    - Consentement de Mathurine Derron, veuve de Jean Aubry, capitaine exempt de la garde suisse de feu le duc d'Orléans, demeurant quai de Guénégaud, paroisse Saint-André-des-Arts, à l'élargissement de Philippe Panes, marchand boucher de la ville d Tours, y demeurant, de présent à Paris, emprisonné au Petit Châtelet, à la requête de Mathurine Derron, pour dettes., 3 février 1668; MC/ET/I/150
    - Quittance par Léonard Lenormand, bourgeois de Paris, demeurant rue de l'Arbre-Sec, paroisse Saint-Germain-l'Auxerrois, à Anne Du Laurens, femme séparée de biens de Gérard Blairyt, sieur de Grandchamp, lieutenant d'une compagnie d'infanterie, de 300 livres tournois., 3 février 1668; MC/ET/I/150
    - Inventaire après décès de Nicolas Du Hazay, conseiller du roi au bailliage du Palais, rue de Harlay., 3 février 1668; MC/ET/I/150
      Date de révision: 2020 (MArie-Françoise Limon-Bonnet)
      inventaire après décès; Harlay (rue de); Du Hazay, Nicolas
    - Apprentissage par Jean Pelletier, demeurant ordinairement hors de Paris, de présent logé au Chapeau rouge, rue des Noyers, paroisse Saint-Etienne-du-Mont, au profit deJean Pelletier, son fils, placé chez Romain Hersant, marchand joaillier et graveur, demeurant au bout du pont Saint-Michel, paroisse Saint-André-des-Arts., 4 février 1668; MC/ET/I/150
    - Compromis entre Jean-Baptiste de Sageon, prêtre religieux profès de l'ordre de Saint-Benoît, prieur de Saint-Martin de Francheville, de prézent à paris, logé rue Zacharie chez le nommé Lamiral, et Julien Gobard, clerc du diocèse de Paris, demeurant au collège de Lisieux, paroisse Saint-Etienne-du-Mont., 4 février 1668; MC/ET/I/150
    - Contrat de mariage entre Antoine Langlois, maître coffretier malletier, faubourg Saint-Germain, et Marie Des Essarts, fille de Jacques Des Essarts, maître ceinturier, rue Pelleterie., 5 février 1668; MC/ET/I/150
      contrat de mariage; Saint-Germain (faubourg); Langlois, Antoine; Essarts, Marie Des; Essarts, Jacques Des; ébéniste; maroquinier
    - Contrat de mariage entre Michel Horné, tourneur en bois au Marché neuf, et Antoinette Mullet, veuve de Jean Guillebert, maître tourneur au Marché neuf., 5 février 1668; MC/ET/I/150
      contrat de mariage; Neuf (marché); Horné, Michel; Mullet, Antoinette; Guillebert, Jean; tourneur; tourneur
    - Mariage de Pierre Cossagnon, bourgeois de Paris, demeurant rue de la Mortellerie, paroisse Saint-Paul, et Madeleine Geneviève Du Tillet, fille usante de ses droits, demeurant faubourg Saint-Marcel, paroisse Saint-Médart, rue de Coppeaux, 5 février 1668; MC/ET/I/150
    - Bail par Simon Pipart, maître marchand grainier, demeurant au Marché neuf, paroisse Saint-Germain-le Vieil, à Claude Desnois, veuve de Pierre Minard, et Pierre Minard, son fils, d'une aison sise au faubourg Saint-Dominique, paroisse Saint-Sulpice (180 livres tournois)., 6 février 1668; MC/ET/I/150
    - Quittance par Jan Daubray, bourgeois de Paris, demeurant rue de la Harpe, paroisse Saint-Séverin, à François Riou, vigneron, demeurant à Bagneux, représentant Jean Bertrand, vigneron à Arcueil., 6 février 1668; MC/ET/I/150
    - Obligation de René Choquet, contrôleur extraordinaire des guerres au département de Toulouse, et Madeleine Denison, sa femme, demeurant faubourg Saint-Marcel, rue de Coppeaux, paroisse Saint-Médart à Madeleine Geneviève Du Tillet, à l'occasion de son mariage avec Pierre Cassagnon, bourgeois de Paris., 6 février 1668; MC/ET/I/150
    - Bail de privilège de charge de barbier étuviste par Louis Delamairie, valet de chambre du premier président du Parlement et l'un des quarante-huit barbiers étuvistes à Paris, demeurant en l'hôtel du premier président, enclos du Palais, à Pierre Girault, barbier étuviste perruquier à Paris, demeurant rue de Hurepoix, à l'enseigne du Mouton, paroisse Saint-André-des-Arts., 7 février 1668; MC/ET/I/150
    - Constitution par Louis Millet, avocat en Parlement, demeurant rue Saint-Julien-des-Ménétriers, paroisse Saint-Josse, à Mathias Poncet, chevalier comte d'Ablis, maître des requêtes ordinaires de l'hôtel, demeurant rue des Francs-Bourgeois, de 600 livres de rente., 8 février 1668; MC/ET/I/150
    - Inventaire après décès d'Antoinette Michelin, rue de la Harpe, femme de Claude Caillant, marchand de vins, bourgeois de Paris et l'un des archers de la ville., 8 février 1668; MC/ET/I/150
      inventaire après décès; Harpe (rue de la); Michelin, Antoinette; Caillant, Claude; commerçant
    - Quittance et décharge par Isaac Maudou, maître tailleur d'habits, demeurant rue de la Huchette, paroisse Saint-Séverin, à Denis Morvant, huissier au bureau des finances de Tours, de présent à Paris en la maison où pend pour enseigne les Boeufs, paroisse Saint-Séverin, de 64 livres., 9 février 1668; MC/ET/I/150
    - Obligation de Pierre Cassignon, bourgeois de Paris, demeurant faubourg Saint-Marcel, rue de Coppeaux, paroisse Saint-Médart, à Le vasseur, maître marchand ferrandinier, demeurant aud. faubourg, rue Neuve-Saint-Etienne, de 119 livres 15 sous., 9 février 1668; MC/ET/I/150
    - Vente par Nicolas Hébert, maître parcheminier, demeurant rue de la Harpe, paroisse Saint-Séverin, et Geneviève Chaumont, sa femme, à Jeanne Dailly, veuve de Jean Pocquet, vigneron à Montmagny, de 14 perches de terres plantées en arbres fruitiers et cerisiers., 10 février 1668; MC/ET/I/150
    - Obligation par Marie Gent, femme et procuratrice de Louis Camiart, laboureur demeurant aux Pissserottes, ferme dépendant de l'abbaye du Reclus, de présent à Paris rue du Four, paroisse Saint-Eustache, à Nicolas Fleury, bourgeois de Paris, demeurant rue et paroisse Saint-André-des-Arts, de 200 livres tournois., 10 février 1668; MC/ET/I/150
    - Inventaire après décès de Marguerite Caillois, rue des Tournelles, femme d'Etienne Fleurans, commis au bureau des aides., 11 février 1668; MC/ET/I/150
      Da te de révision: 2020 (Marie-Françoise Limon-Bonnet)
      inventaire après décès; Tournelles (rue des); Caillois, Marguerite; Fleurans, Etienne
    - Contrat de mariage entre Etienne Fleurans, commis aux aides et controleur de vin, rue des Tournelles, et Louise Goinedé, veuve de Pierre Scelle, rue des Tournelles., 11 février 1668; MC/ET/I/150
      contrat de mariage; Tournelles (rue des); Fleurans, Etienne; Goinedé, Louise; Scelle, Pierre
    - Obligation et décharge par Jean Bezard dit Laroche, tenat chambre garnie, et Marguerite Perrin, sa femme, demeurant rue des Maçons, paroisse Saint-Séverin, à Claude Caillaut, marchand de vins, bourgeois de Paris, demeurant rue de la Harpe, paroisse Saint-Séverin (557 livres tournois)., 13 février 1668; MC/ET/I/150
    - Obligation par François Cheladde, bourgeois de Paris, tenant chambre garnie, et Marie Jolly, sa femme, demeurant rue de la Harpe, paroisse Saint-Séverin, à Claude Caillaut, marchand de vin, marchand de vins, bourgeois de Paris, demeurant rue de la Harpe, paroisse Saint-Séverin (734 livres tournois)., 13 février 1668; MC/ET/I/150
    - Décharge et conventions entre François René de Barat, chevalier, seigneur de Brunel, capitaine gouverneur des ville et château de Beaumont-le-Vicomte, pays de Maine, Louise et Félix de Barat, ses filles, émancipées d'âge, demeurant à Paris, rue de la Parcheminerie, paroisse Saint-Séverin, d'une part, et Jacques Bonnin, avocat en Parlement, demeurant rue Quincampoix, paroisse Saint-Nicolas-des-Champs, d'autre part., 16 février 1668; MC/ET/I/150